【裁判字號】    89,軍上,6
【裁判日期】    890126
【裁判案由】    逃亡
【裁判全文】
臺灣高等法院高雄分院刑事判決          八十九年度軍上字第六號
    上訴人      甲○○
右上訴人因逃亡案件，不服國防部高等軍事法院高雄分院中華民國八十八年十一月三
十日第二審判決（八十八年度高判字第０三號，起訴案號：海軍陸戰隊第九十九師司
令部八十八年度訴字第０三二號），提起上訴，本院判決如左：
      主      文
上訴駁回。
      理      由
本件原判決認定上訴人甲○○係海軍陸戰隊第九十九師六五七團四０九營第三連上士
副排長（八十年九月五日入伍，陸軍士官學校第五十四期畢業，志願役），曾於八十
六年間，因逃亡案經海軍陸戰隊第九十九師司令部判處有期徒刑八月，於八十七年二
月二十五日執行完畢。回役後仍不知惕勵，於八十八年八月五日十八時，自臺灣駐地
休假離營，應於同年月九日二十一時假滿返營；竟因處理營外私人債務而無心於役，
逾假潛逃，匿居台南、高雄等地。迄八十八年八月十六日凌晨五時許，始自行返營投
案，案由該管呈送海軍陸戰隊第九十九師司令部，經軍事檢察官偵結起訴等情，係以
上訴人甲○○對上揭犯罪事實，已坦白承認，核與該管六五七團八十八年八月十九日
擊少字第一一九二號呈所附約談筆錄所載情節相符，並經該管輔導長吳昌碩結證屬
實，是上訴人犯罪事證明確，足以認定。上訴人雖請求依刑法第五十九條規定減輕其
刑，惟按刑法第五十九條之酌量減輕其刑，必於犯罪之情狀在客觀上足以引起一般之
同情而堪予憫恕，認為宣告法定最低度刑猶嫌過重時，始有其適用。查上訴人所稱家
中生計困難等語縱屬實情，亦應循合法途徑解決，要非離去職役之正當事由，上訴人
犯罪尚難認有堪予憫恕之情；至其生活狀況，則僅為法定刑內科刑之標準，非屬酌量
減輕之理由。綜合調查證據之結果，認上訴人甲○○涉犯陸海空軍刑法第九十三條第
三款之無故離去職役罪，第一審審酌上訴人曾犯逃亡罪，經執行而不知惕勵，為家計
而本罪，犯後知悔自行投案，犯罪動機、犯後態度等一切情狀，量處上訴人有期徒刑
十月，核無不合，因而駁回其在第二審之上訴，經核於法並無違誤。上訴意旨，以上
訴人係對於未發覺之罪自首而受裁判，應符合自首減輕其刑之要件，並請求依刑法第
五十九條之規定酌減其刑云云，指摘原判決違法，惟查本件上訴人逾假不歸，起意潛
逃，無故離去職役已逾六日之事實，已經海軍陸戰隊第九十九師六五七團發覺後上訴
人始行投案，此有該團呈文、郵局存證信函各一份附卷可參，上訴人自無從依自首之
規定減輕其刑，至是否依刑法第五十九條之規定減輕其刑，並非指明原判決有何違背
法令之情事，其任意指摘原判決違法，為無理由，應予駁回。
據上論結，應依軍事審判法第一百八十一條第五款、刑事訴訟法第三百九十六條第一
項，判決如主文。
中    華    民    國     八十九     年       一       月     二十六   日
                              臺灣高等法院高雄分院刑事第九庭
                                  審判長法官  張明松
                                        法官  張盛喜
                                        法官  任森銓
右正本證明與原本無異。
不得再上訴。
                                      書記官  張文斌
中    華    民    國     八十九     年       一       月    二十八    日
                              Ｊ


司法院資訊處製作；財團法人民間司法改革基金會備份。
